【裁判字號】    99,上訴,465
【裁判日期】    990602
【裁判案由】    毒品危害防制條例
【裁判全文】
臺灣高等法院臺中分院刑事判決         99年度上訴字第465號
上  訴  人  臺灣臺中地方法院檢察署檢察官
被      告  乙○○
上列上訴人因被告違反毒品危害防制條例案件，不服臺灣臺中地
方法院98年度訴字第3975號，中華民國98年12月28日第一審判決
（起訴案號：臺灣臺中地方法院檢察署98年度毒偵字第3929號）
，提起上訴，本院判決如下：
    主      文
上訴駁回。
    事實及理由
一、本案經本院審理結果，認第一審判決認事用法及量刑均無不
    當，應予維持，並引用第一審判決書記載之事實、證據及理
    由（如附件）。
二、上訴人即檢察官上訴意旨略以：按刑法第78條第1項規定，
    撤銷假釋應於一定期間內為之；而得否撤銷假釋，尚繫於權
    責機關能否及時辦理而定，事實審法院對撤銷假釋之事實及
    證據，自屬無從調查審認（參最高法院98年度臺非字第5號
    判決）。本案原審判決以「被告前開假釋案件雖已期滿，但
    日後仍將被撤銷，應認尚未執行完畢，故本件無累犯之適用
    」為由，就被告將來是否遭撤銷假釋之不確定事實預作假設
    ，遽論前案尚未執行完畢，而就被告本次施用第一級及第二
    級毒品犯行均未論以累犯，認事用法均嫌未洽等語。經查，
    被告乙○○前因毒品罪及竊盜罪，由臺灣苗栗地方法院判處
    應執行有期徒刑4年，經減刑及定應執行刑後，於98年2月20
    日假釋出獄，應至98年4月21日假釋期滿。本案被告乙○○
    於假釋期間之98年3月16日再犯毒品罪經檢察官提起公訴，
    原審於98年12月28日判決時上開案件之假釋固然尚未撤銷，
    惟於本院審理中，該前案之假釋業經法務部99年4月7日法矯
    決字第0999014178號函准撤銷，並執行殘刑有期徒刑2月1日
    在案，有台灣嘉義監獄99年4月8日嘉監教字第0990004498號
    函及台灣高等法院前案案件異動查證作業資料在卷足稽（本
    院卷第78、99-101頁），被告前案之假釋既經撤銷，則其於
    本案犯罪時該前案自非得認已執行完畢，原審因而就本案未
    論以累犯，尚無違誤，檢察官之上訴為無理由，應予駁回。
三、據上論斷，應依刑事訴訟法第373條、第368條，判決如主文
    。
本案經檢察官甲○○到庭執行職務。
中    華    民    國    99    年    6     月    2     日
            刑事第一庭    審判長法  官  陳  紀  綱
                                法  官  姚  勳  昌
                                法  官  林  欽  章
以上正本證明與原本無異。
一級毒品部分得上訴。
二級毒品部分不得上訴。
如不服本判決應於收受送達後10日內向本院提出上訴書狀，其未
敘述上訴之理由者，並得於提起上訴後10日內向本院補提理由書
（均須按他造當事人之人數附繕本）「切勿逕送上級法院」。

                                書記官  卓  佳  儀
中    華    民    國    99    年    6     月    2     日
附  件：
臺灣臺中地方法院刑事判決              98年度訴字第3975號
公  訴  人  臺灣臺中地方法院檢察署檢察官
被      告  乙○○  男  27歲（民國○○年○○月○日生）
                    身分證統一編號：Ｚ000000000號
                    住苗栗縣卓蘭鎮內灣里內灣147號
                    （現另案於臺灣台中監獄台中分監執行）
上列被告因毒品危害防制條例案件，經檢察官提起公訴（98年度
毒偵字第3929號），本院合議庭裁定由受命法官獨任進行簡式審
判程序，判決如下：
    主          文
乙○○施用第二級毒品，處有期徒刑參月。又施用第一級毒品，
處有期徒刑柒月。應執行有期徒刑捌月。
    犯罪事實及理由
一、犯罪事實：
（一）被告乙○○前因施用毒品案件，經臺灣苗栗地方法院裁定
      送觀察、勒戒後，認無繼續施用毒品之傾向，於民國93年
      11月12日執行完畢釋放。又於94年間因施用第一、二級毒
      品等案件，經臺灣苗栗地方法院判處應執行有期徒刑1年
      確定；再於95年間，因竊盜案件，經臺灣苗栗地方法院判
      處有期徒刑3年2月確定；上開二案定應執行刑4年；因符
      合減刑條件，經裁定減刑並定應執行刑後，於98年2月20
      日假釋出獄，98年4月21日假釋期滿未經撤銷。
（二）被告基於施用第二級毒品甲基安非他命之犯意，於98年7
      月18日凌晨1時許，在苗栗縣卓蘭鎮內灣里內灣147號住處
      ，以將甲基安非他命置於玻璃球內燒烤加熱後，吸食所產
      生煙霧之方式，施用甲基安非他命1次。
（三）被告基於施用第一級毒品海洛因之犯意，於98年7月18日
      上午5時許，在臺中縣神岡鄉○○路○○道四號橋下空地
      旁，以針筒注射之方式，施用海洛因1次。
二、證據名稱：
    （一）被告於本院審理時對犯罪事實之自白。
    （二）詮昕科技股份有限公司濫用藥物尿液檢驗報告1份。
    （三）臺灣高等法院被告前案紀錄表1份。
三、被告所犯施用第一、二級毒品罪及竊盜罪，經臺灣苗栗地方
    法院定應執行刑4年；因符合減刑條件，經裁定減刑並定應
    執行刑後，於98年2月20日假釋出獄，98年4月21日假釋期滿
    未經撤銷。惟被告自白於假釋期間之98年3月16日再度施用
    第一級毒品及第二級毒品，其尿液經送檢驗之結果，亦呈嗎
    啡及甲基安非他命之陽性反應，涉犯毒品危害防制條例第10
    條第1項、第2項之罪嫌，經臺灣苗栗地方法院檢察署檢察官
    提起公訴，現由臺灣苗栗地方法院98年度訴字第516號一案
    審理中。而刑法第78條第1項規定：假釋中因故意更犯罪，
    受有期徒刑以上刑之宣告者，於判決確定後六月以內，撤銷
    其假釋。但假釋期滿逾三年者，不在此限。故被告前開假釋
    案件雖已期滿，但日後仍將被撤銷，應認尚未執行完畢，故
    本件無累犯之適用，附此敘明。
四、應適用之法條：刑事訴訟法第273條之1第1項、第299條第1
    項前段、第310條之2、第454條第1項，毒品危害防制條例第
    10條第1項、第2項，刑法第11條前段、第51條第5款。
五、如不服本判決，應於送達後10日內向本院提出上訴狀。
中    華    民    國    98    年    12    月    28    日
                        刑事第十庭  法  官  施慶鴻
以上正本證明與原本無異。
如不服本判決應於收受判決後10日內向本院提出上訴書狀，並應
敘述具體理由；其未敘述上訴理由者，應於上訴期間屆滿後20日
內向本院補提理由書（均須按他造當事人之人數附繕本）「切勿
逕送上級法院」。
                                    書記官  賴瓊珠
中    華    民    國    98    年    12    月    28    日
附錄論罪科刑法條
毒品危害防制條例第10條
施用第一級毒品者，處6月以上5年以下有期徒刑。
施用第二級毒品者，處3年以下有期徒刑。

司法院資訊處製作；財團法人民間司法改革基金會備份。
